【裁判字號】    92,訴,152
【裁判日期】    920418
【裁判案由】    違反毒品危害防制條例
【裁判全文】
臺灣雲林地方法院刑事判決                          九十二年度訴字第一五二號
    公  訴  人  臺灣雲林地方法院檢察署檢察官
    被      告  甲○○
右列被告因違反毒品危害防制條例案件，經檢察官提起公訴（九十一年度毒偵字第一
０二七號、九十二年度毒偵字第八四號），本院判決如左：
    主  文
甲○○連續施用第一級毒品，處有期徒刑拾月；扣案之第一級毒品海洛因共包，合
計淨重零點壹捌公克，包裝重零點伍捌公克及殘留第一級毒品海洛因之殘渣袋壹只，
均沒收銷燬。又連續施用第二級毒品，處有期徒刑捌月；扣案之第二級毒品安非他命
壹小包，驗餘淨重零點貳壹陸伍克，沒收銷燬；扣案之分裝袋陸只，沒收之。應執行
有期徒刑壹年肆月；扣案之第一級毒品海洛因共包，合計淨重零點壹捌公克，包裝
重零點伍捌公克及殘留第一級毒品海洛因之殘渣袋壹只及第二級毒品安非他命壹小包
，驗餘淨重零點貳壹陸伍克，均沒收銷燬；扣案之分裝袋陸只，沒收之。
    事  實
一、甲○○曾因違反麻醉藥品管理條例案件，經本院於民國八十五年十月二十九日，
    以八十五年度易字第九七四號，判處有期徒刑四月，並於八十五年十一月二十七
    日判決確定；因贓物案件，經本院於八十五年十一月十四日，以八十五年度易字
    第一一四一號，判處有期徒刑四月，並於八十五年十二月十六日判決確定；二案
    經本院於八十六年一月二十日，以八十六年度聲字第七號，定應執行有期徒刑七
    月，並於八十六年四月二十一日執行完畢，因執行完畢已逾五年，不構成累犯。
    復因連續施用第一級及第二級毒品案件，經本院於九十一年五月二十八日，以九
    十一年度訴字第四五號，判處應執行有期徒刑一年四月，並於九十一年六月二十
    四日判決確定；因竊盜罪，經本院於九十一年七月二十五日，以九十一年度易字
    第三０三號，判處有期徒刑三月，並於九十一年八月二十二日判決確定，二案接
    續執行，尚未執行完畢。又甲○○前因一犯施用毒品，經強制戒治後，由臺灣雲
    林地方法院檢察署檢察官於九十年三月十六日，以九十年度戒毒偵字第四五號不
    起訴處分確定，復因施用毒品，經本院於九十年十二月一日，以九十年度毒聲字
    第一三六三號，裁定令入戒治處所施以強制戒治一年，再因施用毒品，經本院於
    九十一年二月十日，以九十一年度毒聲字第一四０號，裁定令入戒治處所施以強
    制戒治一年，嗣經本院於九十一年七月二十九日，以九十一年度毒聲字第六四九
    號，裁定停止戒治，所餘戒治期間付保護管束。其猶不知戒絕，又於停止戒治保
    護管束期間，基於概括之犯意，自九十一年九月中旬某時日起至九十一年十一月
    二十日某時止，在雲林縣四湖鄉○○○路六巷一號住處，以將毒品海洛因摻於香
    菸內，再用火點燃方式，連續施用第一級毒品多次；並自九十一年九月中旬某時
    日起至九十一年十一月十八日某時止，在雲林縣四湖鄉○○○路六巷一號住處，
    以將毒品安非他命置於玻璃管內，再用火燒烤成煙之方式，連續施用第二級毒品
    多次。嗣分別於九十一年十月五日二十三時五十分許，在雲林縣台西鄉光華村丁
    府八千歲廟前，為警查獲，共扣得第一級毒品海洛因共三包，合計淨重０．一八
    公克，包裝重０．五八公克及殘留第一級毒品海洛因之殘渣袋一只及第二級毒品
    安非他命一小包，驗餘淨重０．二一六五克及預備供分裝毒品安非他命用之分裝
    袋六只；於九十一年十一月二十日十六時三十分許，因通緝故，在雲林縣北港鎮
    草湖里僑美國民小學前，為警逮捕，並經其同意採尿檢驗，驗具嗎啡及甲基安非
    他命陽性反應。
二、案經雲林縣警察局台西分局、北港分局分別移送臺灣雲林地方法院檢察署檢察官
    偵查起訴。
    理  由
一、被告甲○○於本院審理時坦白供認因其找尋工作無著，又再度遇上昔日朋友之故
    ，所以才分別自九十一年九月中旬某時日起至九十一年十一月二十日某時止，在
    雲林縣四湖鄉○○○路六巷一號住處，以將毒品海洛因摻於香菸內，再用火點燃
    方式，連續施用第一級毒品多次，並自九十一年九月中旬某時日起至九十一年十
    一月十八日某時止，在上開住處，以將毒品安非他命置於玻璃管內，再用火燒烤
    成煙之方式，連續施用第二級毒品多次。對於九十一年十月五日二十三時五十分
    許，在雲林縣台西鄉光華村丁府八千歲廟前，為警查獲並扣得第一級毒品海洛因
    共三包，合計淨重０．一八公克，包裝重０．五八公克及殘留第一級毒品海洛因
    之殘渣袋一只及第二級毒品安非他命一小包，驗餘淨重０．二一六五克及預備供
    分裝毒品安非他命用之分裝袋六只，又於九十一年十一月二十日十六時三十分許
    ，為警逮捕並經同意採尿檢驗結果，驗具嗎啡及甲基安非他命陽性反應等事實，
    均無爭執。核其自白因有上開毒品、殘渣袋、分裝袋扣案可佐，且上開毒品經送
    檢驗結果，確實為第一級毒品海洛因，合計淨重０．一八公克，包裝重０．五八
    公克及第二級毒品安非他命，驗餘淨重０．二一六五克，亦有法務部調查局九十
    一年十一月五日調科壹字第一六０００一八七八號鑑定通知書、國防部憲兵司令
    部刑事鑑識中心九十一年十一月十一日（九一）綱得字第一五一七一號鑑驗通知
    書各一紙在卷可憑，又其尿液檢驗結果，的確驗具嗎啡、甲基安非他命無誤，有
    雲林縣衛生局煙毒尿液檢驗成績書一紙在卷可證，至於殘渣袋仍存留少許第一級
    毒品海洛因，復經本院勘驗屬實，因此其自白應與事實相符。又被告前因一犯施
    用毒品，經強制戒治後，由臺灣雲林地方法院檢察署檢察官於九十年三月十六日
    ，以九十年度戒毒偵字第四五號不起訴處分確定，復因施用毒品，經本院於九十
    年十二月一日，以九十年度毒聲字第一三六三號，裁定令入戒治處所施以強制戒
    治一年，再因施用毒品，再經本院於九十一年二月十日，以九十一年度毒聲字第
    一四０號，裁定令入戒治處所施以強制戒治一年，嗣經本院於九十一年七月二十
    九日，以九十一年度毒聲字第六四九號，裁定停止戒治，所餘戒治期間付保護管
    束，有該不起訴處分、裁定書、臺灣雲林地方法院檢察署刑案資料查註紀錄表、
    臺灣高等法院被告全國前案紀錄表各一紙在卷可稽。本次於停止戒治付保護管束
    期間，再連續施用第一級毒品及第二級毒品，事證明確，可以認定，應依法論罪
    科刑。
二、核被告甲○○所為，係犯毒品危害防制條例第十條第一項之施用第一級毒品罪及
    同條第二項之施用第二級毒品罪。其各次非法持有毒品海洛因及毒品安非他命，
    進而施用，其持有之低度行為應為各次施用之高度行為所吸收，此不另論罪。被
    告先後多次施用之犯行，均時間緊接，方法相同，而觸犯構成要件相同之罪名，
    顯係基於概括之犯意反覆為之，為數行為而犯同一之罪名，均應依刑法第五十六
    條連續犯之規定論以一罪，並依法加重其刑。被告所犯上開二罪，犯意各別，罪
    名有異，應分論併罰。爰審酌被告自承因找尋工作無著，並再度遇上昔日朋友原
    故，始連續施用毒品、施用之次數、自戕性犯罪性質、並於本院誓言戒除施用毒
    品惡習、前案施用毒品，經處有期徒刑一年四月，因竊盜罪，經處有期徒刑三月
    ，均尚未執行完畢，有上開刑案資料查註紀錄表、前案紀錄表各一紙在卷可稽及
    犯罪後坦認之態度等一切情狀，各量處如主文所示之刑，並定其應執行刑。扣案
    之第一級毒品海洛因共三包，合計淨重０．一八公克，包裝重０．五八公克、第
    二級毒品安非他命一小包，驗餘淨重０．二一六五克，屬查獲之毒品，扣案之殘
    留第一級毒品海洛因之殘渣袋一只，因殘渣袋與其毒品無法析離，亦屬查獲之毒
    品，以上不問屬於犯人與否，依毒品危害防制條例第十八條第一項前段，宣告沒
    收銷燬之。扣案之分裝袋六只，係被告所有預備供分裝毒品安非他命，以資施用
    ，業據被告供承在卷，爰依刑法第三十八條第一項第二款規定，宣告沒收之。至
    於扣案物品中，另發現吸管一支，因不能證明與本案相關，被告又否認其所有，
    檢察官亦未提及，無從宣告沒收之，併予敘明。
據上論斷，應依刑事訴訟法第二百九十九條第一項前段，毒品危害防制條例第十條第
一項、第二項、第十八條第一項前段，刑法第十一條前段、第五十六條、第五十一條
第五款、第三十八條第一項第二款，判決如全文。
本案經檢察官乙○○到庭執行職務。
中      華      民      國       九十二    年    四    月     十八      日
                                 臺灣雲林地方法院刑事第二庭
                                     法  官  吳  褔  森
右正本證明與原本無異。
如不服本判決，應於判決送達後十日內向本院提出上訴狀（應附繕本）。「切勿逕送
上級法院」。
                                     書記官  李  松  坤
中      華      民      國       九十二    年    四    月     十八      日
附錄本案論罪科刑法條：
毒品危害防制條例第十條
施用第一級毒品者，處六月以上五年以下有期徒刑。
施用第二級毒品者，處三年以下有期徒刑。


司法院資訊處製作；財團法人民間司法改革基金會備份。
